【裁判字號】    89,易,4531
【裁判日期】    891124
【裁判案由】    違反電信法
【裁判全文】
臺灣高雄地方法院刑事判決                        八十九年度易字第四五三一號
    公  訴  人  臺灣高雄地方法院檢察署檢察官
    被      告  丙○○
    被      告  甲○○
    被      告  乙○○
右列被告等因違反電信法案件，經檢察官提起公訴（八十八年度偵字第三００五五號
、八十九年度偵字第一七三九一號、八十九年度偵字第一八六八０號），本院判決如
左：
    主  文
丙○○共同連續違反無線電頻率、電功率、發射方式及電台識別呼號等有關電波監理
業務，應由交通部統籌管理，非經核准，不得使用之規定，擅自使用無線電頻率未干
擾無線電波之合法使用者，處拘役伍拾日，如易科罰金，以新台幣玖佰元即銀元參佰
元折算壹日。射頻功率放大器、功率放大器、位準分配器、濾波器、電源供應器、直
流供應器各壹台、天線壹支；接收機、雙卡匣座、音頻立體放大器、ＣＤ唱盤（ＰＩ
ＯＮＥＥＲ牌）、雙卡匣錄音座、ＣＤ唱盤（ＴＥＡＣ）、迷你ＣＤ座、混音器、直
流電源供應器、激勵器、功率放大器（台裝）、電源供應器、ＦＭ供應器、功率放大
器各壹台，均沒收。
甲○○、乙○○共同違反無線電頻率、電功率、發射方式及電台識別呼號等有關電波
監理業務，應由交通部統籌管理，非經核准，不得使用之規定，擅自使用無線電頻率
未干擾無線電波之合法使用者，甲○○處拘役肆拾日，乙○○處拘役貳拾日，如易科
罰金，均以新台幣玖佰元即銀元參佰元折算壹日。同前項之接收機、雙卡匣座、音頻
立體放大器、ＣＤ唱盤（ＰＩＯＮＥＥＲ牌）、雙卡匣錄音座、ＣＤ唱盤（ＴＥＡＣ
）、迷你ＣＤ座、混音器、直流電源供應器、激勵器、功率放大器（台裝）、電源供
應器、ＦＭ供應器、功率放大器各壹台，均沒收。
    理  由
一、丙○○明知無線電頻率、電功率、發射方式及電台識別呼號等有關電波監理業務
  ，應由交通部統籌管理，非經核准，不得使用，竟基於概括犯意，於民國八十七
    年三月間起，擅自在高雄縣鳳山市○○○路五八巷二號二四樓之二架設ＦＭ九五
    點一、ＦＭ九九點一ＭＨＺ歡喜廣播電台，並分時段出租他人以撥放音樂及對外
    接受民眾叩應點歌使用，嗣於八十八年十二月七日上午十一時二十分許，為警當
    場查獲，並扣得其所有供犯罪所用之射頻功率放大器、功率放大器、位準分配器
    、濾波器、電源供應器、直流供應器各一台、天線一支。又丙○○於前為警查獲
    後，猶不知悔改，遂以新台幣（下同）十五萬元將上開場地及台名轉讓予甲○○
    ，甲○○與乙○○均明知無線電頻率、電功率、發射方式及電台識別呼號等有關
    電波監理業務，應由交通部統籌管理，非經核准，不得使用，竟自八十九年一月
    間起，擅自在上址架設ＦＭ九五點一、ＦＭ九九點二ＭＨＺ歡喜廣播電台，由甲○○以每月薪資二萬元雇用有共同犯意聯絡之乙○○及承前同一之概括犯意之丙○○在現場擔任管理電台及撥放音樂工作，並對外販賣靈芝茶等健康食品。嗣於
    八十九年八月三日中午十二時十五分許，為警當場查獲，並扣得甲○○所有供丙○○、乙○○共犯罪所用之接收機、雙卡匣座、音頻立體放大器、ＣＤ唱盤（Ｐ
    ＩＯＮＥＥＲ牌）、雙卡匣錄音座、ＣＤ唱盤（ＴＥＡＣ）、迷你ＣＤ座、混音
    器、直流電源供應器、激勵器、功率放大器（台裝）、電源供應器、ＦＭ供應器
    、功率放大器各一台。
二、案經高雄市政府警察局鳳山分局、新興分局報請台灣高雄地方法院檢察署檢察官
    偵查起訴。
    理  由
一、右揭犯罪事實，業據被告丙○○、甲○○、乙○○三人於警訊及偵審中坦承不諱
    ，並有如事實欄所載之物及交通部電信總局南區電信監理站非法電台及電波干擾
    處理報告表扣案暨在卷可稽。本件事證明確，被告三人之犯行洵堪認定。
二、核被告三人所為，均係犯電信法第五十八條第三項之罪。被告三人間就八十九年
    八月三日被查獲之犯行，有犯意聯絡及行為分擔，為共同正犯。被告丙○○先後
    二次犯行，時間緊接，所犯罪名相同，顯係出於概括之犯意為之，為連續犯，爰
    依刑法第五十六條之規定以一罪論，並加重其刑。爰審酌被告三人犯罪之動機、
    目的、手段，被告丙○○於前次為警查獲後，仍不知悔改，再犯相同之罪；被告
    乙○○犯罪情節較輕、被告甲○○犯罪情節較重，被告三人犯後坦承犯行等一切
    情狀，各量處如主文所示之刑，並均諭知易科罰金之折算標準。如事實欄所示之
    物，為被告丙○○所有供犯罪所用之物；為被告甲○○所有供被告丙○○、乙○○共犯本件犯行所用之物，應依電信法第六十條宣告沒收。
據上論斷，應依刑事訴訟法第二百九十九條第一項前段，電信法第五十八條第三項、
第六十條，刑法第十一條前段、第二十八條、第五十六條、第四十一條、第三十八條
第一項第二款，罰金罰鍰提高標準條例第二條，判決如主文。
本案經檢察官陳瑞堯到庭執行職務。
中    華    民    國     八十九     年     十一     月      二十四      日
                                  臺灣高雄地方法院刑事第七庭
                                      法  官  何  悅  芳
右正本證明與原本無異。
如不服本判決，應於判決送達後十日內，向本院提出上訴狀。
                                      書記官  吳  良  美
中    華    民    國     八十九     年     十一     月      二十四      日
附錄本案論罪科刑法條：
電信法第五十八條：
未經許可擅自設置或使用電台發送九千赫至三百秭赫之射頻信息，致干擾
無線電波之合法使用者，處二年以下有期徒刑、拘役或科或併科新台幣六
十萬元以下罰金。
違反第四十六條第四項規定設置或使用無線廣播電台或無線電視電台發送
射頻信息，致干擾無線電波之合法使用，或違反第四十八條第一項規定擅
自使用或變更無線電頻率致干擾無線電波之合法使用者，依前項之規定處
斷。
違反第四十八條第一項規定，擅自使用或變更無線電頻率未干擾無線電波
之合法使用者，處拘役或科或併科新台幣二十萬元以下罰金。


司法院資訊處製作；財團法人民間司法改革基金會備份。
